【裁判字號】    92,訴,871
【裁判日期】    920807
【裁判案由】    贓物
【裁判全文】
臺灣彰化地方法院刑事判決                          九十二年度訴字第八七一號
    公  訴  人  臺灣彰化地方法院檢察署檢察官
    被      告  丁○○
    被      告  戊○○
    共      同
    選任辯護人  梁宵良律師
    被      告  己○○
    選任辯護人  蕭慶賢律師
右列被告等因贓物案件，經檢察官提起公訴（九十二年度偵字第二六一三號），本院
判決如左：
    主      文
丁○○連續故買贓物，處有期徒刑壹年陸月。
戊○○故買贓物，處有期徒刑肆月，如易科罰金，以佰元折算壹日。
己○○搬運贓物，處有期徒刑月，如易科罰金，以佰元折算壹日。
    事      實
一、丁○○於彰化縣埔鹽鄉○○村○○路二十四之一號住處開設汽車材料行，明知綽
    號「小胖」之真實姓名不詳成年男子前來兜售之汽車，均屬竊盜所得贓物，竟因
    貪圖低廉進貨價格，而基於故買贓物之概括犯意，自民國九十二年一月份起至同
    年三月間止，以每部汽車新台幣（下同）二萬五千元之價格，逐部連續向「小胖
    」購買包含附表所示車輛在內之十五部贓車後（部分車輛失竊時間、地點、被害
    人姓名等資料詳如附表），即在其上址住處後方工廠內，將所購得之贓車予以解
    體拆解零件販售牟利。而戊○○明知丁○○所販售之汽車零件係屬贓物，亦基於
    故買贓物之犯意，於九十二年三月十二日，先向丁○○預付十五萬元訂金預購中
    華堅達自小貨車引擎風箱六個、前檔六個、後檔三個及冷氣管等汽車零件後，即
    於同年月十九日下午三時許，以一萬元之工資，僱用知情之己○○為司機，由己○○駕駛其所有之車號Ｆ九－一０六號大貨車，並搭載戊○○，前往彰化縣埔鹽
    鄉○○村○○路二十五之六號旁之空地向丁○○取貨，隨即北上準備販售。己○○明知戊○○託其載運之汽車零件係屬贓物，竟仍允為運送。嗣於九十二年三月
    十九日晚間十一時四十分許，己○○、戊○○二人駕駛上開貨車行經台北縣八里
    鄉關渡橋下時，適為員警發覺可疑而當場查獲，並循線於同年月二十日（即翌日
    ）上午五時許，前往丁○○上址住處後方工廠內，起出丁○○用以分解車體之乙
    炔切割器、砂輪機、氣動攻牙機、活動扳手、扳手、鉗子、固定鉗、螺絲起子、
    照明燈等工具，及前揭失竊車輛內車主所放置之工程合約書、信用卡帳單、汽車
    檢修單等物，始循線查知上情。
二、案經庚○○、乙○○、張玲娟、甲○○、高筱萍、丙○○訴由台北縣警察局蘆洲
    分局報請臺灣彰化地方法院檢察署檢察官偵查起訴。
    理      由
一、右揭事實，業據被告丁○○、戊○○、己○○於警詢及偵審中坦承不諱，並有贓
    物認領保管單八紙、照片二十一張、失竊車輛內尋獲之工程合約書、信用卡帳單
    、汽車檢修單各一份附卷可稽，復有被告丁○○用以分解車體之乙炔切割器、砂
    輪機、氣動攻牙機、活動扳手、扳手、鉗子、固定鉗、螺絲起子、照明燈等工具
    扣案為憑。而如附表所示之車輛均係他人失竊之贓物，亦據告訴人庚○○、乙○○、張玲娟、甲○○、高筱萍、丙○○指訴綦詳，並有車輛竊盜、車牌失竊資料
    個別查詢報表－查詢車輛認可資料、車輛協尋電腦輸入單在卷可按，足徵被告三
    人前揭自白應屬實情。本案事證已臻明確，被告三人犯行均堪認定。
二、核被告丁○○、戊○○所為，均係犯刑法第三百四十九條第二項之故買贓物罪；
    被告己○○所為，則係犯同條項之搬運贓物罪。公訴意旨認被告丁○○係犯刑法
    第三百五十條常業贓物罪名並據以起訴，固非無據；惟刑法上所稱之常業犯雖不
    以犯罪所得作為唯一經濟來源為必要，仍需行為人有賴此犯行以為常業之意思並
    恃之維生，始克當之，倘犯罪行為客體內涵不具延續性及可確定性，既不足以為
    生活之職業，自不足以恃之維生，亦無從論以常業犯（最高法院八十九年度台上
    字第二七四二號刑事判決意旨參照）。被告丁○○自承當時除販售贓車零件外，
    亦有銷售一般合法回收車輛之汽車材料，尚非全然以銷售贓物所得賴以維生，而
    其又係適逢「小胖」出售前揭十五部贓車，始得藉由拆解零件販售牟利，該贓物
    供應來源是否具有延續性及將來可確定性？已非無疑。則被告丁○○對於「小胖
    」日後能否持續供給贓物既無客觀可預見性，似難僅憑其短期內銷售贓物牟利之
    事實，即遽認被告丁○○具有以故買贓物為常業之犯意。本院因認檢察官起訴法
    條容非允洽，爰於社會基本事實同一之範圍內，就被告丁○○部分變更起訴法條
    為刑法第三百四十九條第二項之故買贓物罪。又被告丁○○所為多次故買贓物犯
    行，時間緊接，方法相同，觸犯構成要件相同之罪名，顯係基於概括犯意反覆為
    之，應依連續犯之規定論以一罪，並依法加重其刑。爰審酌被告丁○○多次購入
    贓車後拆解零件販售牟利，造成原所有權人追贓困難，且使竊盜罪犯得以隱匿贓
    物去向，間接鼓勵他人實施財產犯罪，而失竊汽車價值不菲，多為他人往來交通
    、載客運輸不可或缺之重要工具，經由被告丁○○買受後予以拆解，對於車主財
    產利益之損失益形擴大，所生危害亦非輕微，且其反覆多次蹈犯刑章，惡性不容
    輕忽，及被告三人犯罪目的、手段、犯罪後均已坦承犯行之態度、智識程度等一
    切情狀，分別量處如主文所示之刑，被告戊○○、己○○部分併均諭知易科罰金
    之折算標準，以示懲儆。扣案之乙炔切割器、砂輪機、氣動攻牙機、活動扳手、
    扳手、鉗子、固定鉗、螺絲起子、照明燈等物，雖係被告丁○○所有供拆解車輛
    之工具，惟其拆解時均已預先購入上開贓物，就被告丁○○故買贓物之犯行而言
    ，顯非使用上開工具實施犯罪，尚無依刑法第三十八條第一項第二款諭知沒收之
    餘地。至公訴人固認被告丁○○已具故買贓物成習，而有施予刑前強制工作三年
    之必要，然被告丁○○過去尚無竊盜或贓物之犯罪紀錄，因一時貪圖經濟利益而
    多次向「小胖」購入贓車，且其於本案偵審過程均能坦承犯行，經由本案有期徒
    刑之適當執行後，自可對其產生矯正策勵之影響。就其本人展現之危險性及未來
    發展之可期待性觀察，本院認其尚無施予刑前強制工作之必要，附此敘明。
據上論斷，應依刑事訴訟法第二百九十九條第一項前段、第三百條，刑法第五十六條
、第三百四十九條第二項、第四十一條第一項前段，罰金罰鍰提高標準條例第一條前
段、第二條，判決如主文。
本案經檢察官孫沛琦到庭執行職務。
中    華    民    國    九十二      年      八      月        七        日
                                臺灣彰化地方法院刑事第三庭
                                    法      官  高  文  崇
右正本證明與原本無異。
如不服本判決，應於判決送達後十日內向本院提出上訴狀( 須附繕本 )。
告訴人或被害人對於判決如有不服具備理由請求檢察官上訴者，其上訴期間之計算係
以檢察官收受判決正本之日期為準。
                                    法院書記官  謝  志  鑫
中    華    民    國    九十二      年      八      月      十四        日
刑法第三百四十九條第二項：
搬運、寄藏、故買贓物或為牙保者，處五年以下有期徒刑、拘役或科或併科一千元以
下罰金。


司法院資訊處製作；財團法人民間司法改革基金會備份。
